Andres Javier Arevalo Ramirez

Técnico en Mantenimiento de equipos de computo



mariajosearevalo080515@hotmail.com



Cel: 301 751 6802



Carrera 16a este# 45-35 sur



Soy una persona proactiva, excelente compañero de equipo, organizado y responsable. Disfruto mucho aprender cosas nuevas, por lo que mi objetivo es un puesto desafiante y dinámico donde poder compartir mi experiencia y a su vez sumar nuevos conocimientos.

EDUCACIÓN

SENA Tecnólogo en análisis y desarrollo de software Noviembre 2022 - Actualmente

SENA - Centro de Formación Integral San Camilo.

Técnico en Mantenimiento de equipos de computo.

Enero 2012 - Enero 2013

Institución Educativa Distrital San Jose Sur Oriental Básica Secundaria febrero 2001 - Noviembre 2011

IDIOMAS

- Español Nativo
- Idioma Inglés Básico

REFERENCIAS

- Jackson Alexander Tovar Asesor Juridico.
 301 232 8444.
- Mónica Paola cruz toro Asesor Juridico. 312 341 0420.

EXPERIENCIA LABORAL

Asistente Administrativo

Notaria 54 del Círculo de Bogotá | Julio 2021 - Diciembre 2022

- Autenticación y sellado de documentos
- Revisión jurídica de escrituras públicas de Sucesiones, divorcios, liquidación de Sociedad conyugal, declaración unión marital de hecho y declaración de sociedad patrimonial.
- Atención al cliente.

Supernumerario

Notaria 38 del Circulo de Bogotá, notario Junio 2018 - Junio 2020.

- Autenticación de documentos.
- Revisión de Documentos Copias de Escrituras Tomar firmas de notario.
- Servicio al cliente.

Auxiliar de Soporte

David Chavez Mayo 2014 - Octubre 2014

 Realizar mantenimiento preventivo y correctivo a laptops y desktops Configuracion de software Instalacion de hardware.

Auxiliar de Infraestructura

Etek Holding International Julio 2012 - Febrero 2013

- Prestar soporte a usuarios locales.
- Hacer mantenimiento predictivo, correctivo y preventivo de laptops y desktops.
- Llevar control de entrada y salida de equipos de computo.